【裁判字號】    97,訴,604
【裁判日期】    971217
【裁判案由】    毒品危害防制條例
【裁判全文】
臺灣宜蘭地方法院刑事判決               97年度訴字第604號
公  訴  人  臺灣宜蘭地方法院檢察署檢察官
被      告  甲○○
上列被告因違反毒品危害防制條例案件，經檢察官提起公訴（97
年度毒偵字第781 號），被告於本院準備程序中為有罪之陳述，
經告以簡式審判程序之旨，並聽取當事人意見後，由合議庭評議
裁定由受命法官獨任行簡式審判程序，判決如下：
    主       文
甲○○施用第一級毒品，處有期徒刑陸月，如易科罰金，以新臺
幣壹仟元折算壹日。
    犯 罪 事 實
一、甲○○前因施用毒品案件，經觀察、勒戒，於民國93年5月7
    日觀察、勒戒執行完畢，猶不知悔改，於觀察、勒戒執行完
    畢釋放後5年內即97年7月19日下午2 時許，在宜蘭市運動公
    園某公廁內，施用第一級毒品海洛因乙次，嗣警於97年7 月
    20日查獲，經採尿送驗後始查知上情。
二、案經宜蘭縣政府警察局宜蘭分局報請臺灣宜蘭地方法院檢察
    署檢察官偵查起訴。
    理      由
一、上開犯罪事實，業據被告甲○○坦承不諱，復有慈濟大學濫
    用藥物檢驗中心檢驗總表、宜蘭縣政府警察局宜蘭分局毒品
    犯罪嫌疑人尿液採驗作業管制紀錄及宜蘭縣政府警察局宜蘭
    分局查獲毒品案件採尿檢體委外送驗監管記錄表各1 份在卷
    可參，足認被告任意性自白與事實相符，犯行堪予認定。又
    被告陳稱：伊係主動向警員自首云云，然被告於警詢時並未
    主動坦認本件犯行，辯稱：伊最後一次施用係於97年6 月間
    ，在住處施用云云，核與自首之要件未合，併敘明之。
二、被告前因施用毒品案件，於93年5月7日觀察、勒戒執行完畢
    ，有臺灣高等法院被告前案紀錄表1 份在卷可參，其於觀察
    、勒戒執行完畢釋放後5 年內，再犯本件施用毒品犯行，核
    其所為係犯毒品危害防制條例第10條第1 項之施用第一級毒
    品罪，其因施用而持有第一級毒品，持有之低度行為應為施
    用之高度行為所吸收，不另論罪。爰審酌被告前即曾因施用
    毒品經觀察、勒戒，再犯本件，顯無戒除毒癮之決心，自制
    能力不足，惟念被告施用毒品之犯行，係屬對其自身健康之
    戕害行為，對社會所造成之損害尚非直接，犯後坦認犯行，
    態度可稱良好等情狀，量處如主文所示之刑，並諭知易科罰
    金之折算標準。
據上論斷，應依刑事訴訟法第273 條之1第1項、第299條第1項前
段，毒品危害防制條例第10條第1項，刑法第11條前段、第41 條
第1項前段，判決如主文。
本案經檢察官張立言到庭執行職務。
中    華    民    國    97    年    12    月    17    日
                  刑事第二庭法  官  楊坤樵
以上正本證明與原本無異。
如不服本判決應於收受送達後十日內向本院提出上訴書狀，並應
敘述具體理由；其未敘述上述理由者，應於上訴期間屆滿後二十
日內向本院補提理由書(均須按他造當事人之人數附繕本)「切勿
逕送上級法院」。
                            書記官  謝佩欣
中    華    民    國    97    年    12    月    18    日
附錄本案論罪科刑法條全文：
毒品危害防制條例第10條
施用第一級毒品者，處 6 月以上 5 年以下有期徒刑。
施用第二級毒品者，處 3 年以下有期徒刑。


司法院資訊處製作；財團法人民間司法改革基金會備份。
